臺灣雲林地方法院民事判決
109年度訴字第102號
原      告  吳金卯  
訴訟代理人  林重仁律師
被      告  蔡文哲  

訴訟代理人  周須美  
            蔡惠珠  
被      告  楊素真  

            林富華  
            蔡孟軒即蔡佩如

            蔡佩雯  
            楊廷輝（即蔡怡君之承當訴訟人）



                      住○○市○區○○○道○段000號00樓  之0
上 一 人之
訴訟代理人  蔡怡君    住雲林縣○○鄉○○村○○路○○巷0                          號
前列林富華、蔡孟軒即蔡佩如、蔡佩雯、楊廷輝四人共同
訴訟代理人  林羿帆律師
複代理人    何震謙律師
被      告  蔡文淵  
訴訟代理人  蔡秀蓉  
被      告  卓欣怡  
            紀銘雄  
上列當事人間請求分割共有物事件，本院於民國110年2月19日言
詞辯論終結，判決如下：
    主  文
兩造共有坐落雲林縣○○鄉○○段000地號、面積1,447平方公尺土地
；同段345地號、面積255平方公尺土地；同段346地號、面積4,3
60平方公尺土地，准予合併分割，分割方法如附圖一即雲林縣臺
西地政事務所民國109年9月29日土地複丈成果圖（乙案）所示，
即:
㈠編號A部分，面積478平方公尺土地，分歸被告蔡孟軒即蔡佩如
  取得。
㈡編號B部分，面積292平方公尺土地，分歸被告楊廷輝取得。
㈢編號C部分，面積200平方公尺土地，分歸被告蔡佩雯取得。
㈣編號D部分，面積580平方公尺土地，分歸被告林富華取得。
㈤編號E部分，面積331平方公尺土地；編號H部分，面積222平方
  公尺土地；編號M部分，面積172平方公尺土地，均分歸原告吳
  金卯取得。
㈥編號F部分，面積456平方公尺土地，分歸被告蔡文哲取得。
㈦編號G部分，面積200平方公尺土地，分歸被告楊素真取得。
㈧編號I部分，面積239平方公尺土地，分歸被告蔡文淵取得。
㈨編號J部分，面積215平方公尺土地，分歸被告卓欣怡取得。
㈩編號K部分，面積473平方公尺土地；編號L部分，面積321平方
  公尺土地；編號O部分，面積124平方公尺土地，均分歸被告紀
  銘雄取得。
編號N部分，為道路，面積1,350平方公尺土地；編號P部分，為
  道路，面積409平方公尺土地，均分歸兩造共同取得，並按附
  表二所示之應有部分比例保持共有。
除上開分割方法外，兩造應互相找補，原告吳金卯、被告林富華
、蔡孟軒即蔡佩如、楊廷輝應補償被告蔡文哲、楊素真、蔡佩雯
、蔡文淵、卓欣怡、紀銘雄如附表三所示之金額。
訴訟費用由兩造依附表一所示之訴訟費用負擔之比例負擔。
    事實及理由
壹、程序事項：
一、按訴訟繫屬中為訴訟標的之法律關係，雖移轉於第三人，於
    訴訟無影響。但第三人如經兩造同意，得聲請代當事人承當
    訴訟。前項但書情形，僅他造不同意者，移轉之當事人或第
    三人得聲請法院以裁定許第三人承當訴訟。民事訴訟法第25
    4 條第1、2 項定有明文。依上規定可知法院須裁定許第三
    人承當訴訟者，以僅他造有不同意之表示為限，如第三人已
    得移轉訴訟標的當事人之同意而承當訴訟，且他造復未為反
    對之意思表示，即無庸由法院為許第三人承當訴訟之裁定，
    並當然生承當訴訟之結果。經查，雲林縣○○鄉○○段000○000○
    000地號土地原為原告與被告等人所共有，嗣訴外人楊廷輝
    於民國109年11月27日即本案訴訟繫屬中以拍賣為原因取得
    被告蔡怡君對上開3筆土地之應有部分，並已於109年12月3
    日辦理移轉登記予訴外人楊廷輝，而楊廷輝聲請承當訴訟，
    原告未為反對之意思表示，自生被告楊廷輝承當蔡怡君訴訟
    之效力，應予說明。
二、本件被告楊素真經本院合法通知，未於最後言詞辯論期日到
    場，核無民事訴訟法第386 條各款所列情形，爰依原告之聲
    請，由其一造辯論而為判決。
貳、實體事項：
一、原告主張：
  ㈠坐落雲林縣○○鄉○○段000地號、面積1,447平方公尺土地（下
    稱系爭344地號土地）為兩造（除被告紀銘雄外）所共有；
    同段345地號、面積255平方公尺土地（下稱系爭345地號土
    地）為兩造（除被告林富華、卓欣怡、紀銘雄外）所共有；
    同段346地號、面積4,360平方公尺土地（下稱系爭346 地號
    土地）為兩造（除被告蔡文淵外）所共有（上開三筆土地，
    以下合稱系爭3 筆土地），應有部分詳如附表一所示。系爭
    3筆土地並無不能分割之約定，亦無法律限制分割之規定，
    因共有人間不能達成分割協議，為求土地之充分利用，為此
    請求裁判合併分割如雲林縣臺西地政事務所109年9月29日土
    地複丈成果圖乙案即附圖一（下稱乙案）所示。並聲明：如
    主文第一項所示。
　㈡面積增減之補償標準，同意依照不動產估價師事務所鑑價報
    告。　
二、被告方面：
  ㈠被告蔡文哲部分：
　  請求依如雲林縣臺西地政事務所（下稱臺西地政）109年9月
    29日土地複丈成果圖丙案即附圖二（下稱丙案）所示之方法
    分割，面積增減補償標準除參考不動產估價師事務所鑑定報
    告外，請參考被告紀銘雄曾表示買賣的價格為每坪新臺幣（
    下同）1萬6千元。
  ㈡被告林富華、蔡孟軒即蔡佩如、蔡佩雯、楊廷輝部分：
　⒈請求依丙案分割，面積增減補償標準除參考不動產估價師事
    務所鑑定報告外，請參考被告紀銘雄曾表示買賣的價格為每
    坪1萬6千元。
  ⒉法院為裁判分割時，需衡酌共有物之性質、價格、經濟效益
    ，各共有人之意願、利害關係，共有人分得各部分之經濟效
    益與其應有部分之比值是否相當，俾兼顧共有人之利益及實
    質公平，始為適當公平（最高法院109年度臺上字第926號民
    事判決參照）。
　①原告劃設土地編號N部分係擴增、延長現有私設巷道，對於分
    得土地編號A、B、C、D之被告根本毫無通行N部分之需求，
    尤其私設巷道末端皆未通行公路，該部分確實僅有利於分得
    土地編號A、B、C、D以外之人通行，其餘共有人事實上均無
    使用之可能，由全體共有人分擔該部分土地面積，實為浪費
    且有不公。再者，僅由分得土地編號A、B、C、D以外之人維
    持N部分之私設道路共有關係，日後亦得另行規劃用途，毫
    無損及其權益，反而更有利於未來土地充分利用與規劃，更
    可維持土地之效用及完整性！。
　②退步言之，劃設方式由兩造保持共有增設編號N部分，包含擴
    增土地編號E東側3公尺之私設道路，不僅兩造分割而取得之
    單獨所有面積減少，該編號N部分因仍存有共有關係，用途
    又僅供作道路使用，價值自較分配歸於共有人單獨所有者為
    低；且日後各共有人欲就系爭3筆土地分割後單獨所有之土
    地為移轉時，勢必須連同編號N部分之持分一併移轉，法律
    關係較為複雜，與分割共有物以「消滅共有關係」之目的有
    違，在在證明原告提出之方案(即乙案)並不可採。　
　③故應依丙案分割，關於道路部分，即編號N部分，由分得編號
    A、B、C、D以外之人（即由分得編號E、F、G、H、I、J、K
    、L、M部分之人）負擔，並按應有部分保持共有，另編號O
    部分，由分得編號A、B、C、D之人負擔，並按應有部分保持
    共有。整體而言，丙案分割方法利於共有人間之權利義務關
    係單純化，雙方取得單獨所有之土地面積較原告提出方案為
    多，且更有利於雙方未來使用效益，較為妥適。　
　④倘私設巷道僅部分共有人通行或蒙受其益時，即由渠等負擔
    道路面積部分並維持共有，不僅利於共有人間之權利義務關
    係單純化，更兼顧雙方權益，此種分割方法乃實務所採，謹
    提供相關判決數則，敬供鈞院卓參：
　　臺灣南投地方法院90年度簡上字第91號民事判決：
　　　「此方案固使上訴人得利用該編號五八○─○○○○號土地通行
      至同地段第四四八─一地號之道路上，惟該巷道之設置，
      僅有利於上訴人，尤其巷道之末端，被上訴人毫無利用之
      價值，若該巷道土地仍予維持共有關係，易滋紛爭，與本
      件分割共有物之目的有違。」
　　臺灣雲林地方法院87年度訴字第151號民事判決：
　　　「且若由其他未使用A巷道之其他共有人分攤Ａ巷道面積，
      而持有Ａ巷道之所有權，反而將使共有人間之權利義務關
      係複雜化，徒增日後之紛擾。」
    臺灣嘉義地方法院104年度訴字第238號民事判決：
　　　「編號E之道路因位於系爭808號土地之東側，而原告黃○○
      分得之土地位於系爭808號土地西側，無須經由東側之編
      號E道路通行，故該道路僅由分得東側土地之編號B、D共
      有人分擔道路面積，合於情理。」
　　臺灣臺南地方法院106年度訴字第1920號民事判決：
　　　「則721之7地號土地既非系爭土地全體共有人所共有，且
      非系爭土地通往對外聯絡道路所必須，又若系爭土地全體
      共有人均應就附圖甲編號C部分土地維持共有時，被告張○
      ○、張○○、張○○、張○○、張○○，甚至非721之7地號土地共
      有人之被告張○○、張○○、張○○、張○○所單獨或共同分得可
      耕作之農地均會減少，影響其等權益甚鉅。是被告張○○、
      張○○、張○○以外之共有人主張如附圖甲編號C部分之道路
      僅須由分得該道路兩側即附圖甲編號A、B、D、E之共有人
      維持共有，無須由全體共有人維持共有，即非無據。」
　　臺灣高等法院臺中分院105年度上字第120號民事判決：
　　　「編號A8道路宜由分得A區之人保持共有，以利其將來共
      同協議規劃使用時可一併將此道路一併開發使用，避免未
      分得A區之人因僅保有些許巷道持分，而於日後無法充分
      參與A區土地之整體規劃。」　
　⑤綜上，相較於原告提出之乙案，被告所提出之丙案對於全體
    共有人更為衡平並兼具經濟效益，且與實務向來之分割方案
    相符，應堪認係適當、公允之分割方法，更可利於未來土地
    之開發與利用。
  ㈢被告蔡文淵部分：
　　主張依乙案分割，面積增減之補償標準，同意依照不動產估
    價師事務所鑑價報告。
  ㈣被告卓欣怡部分：
　　主張依乙案分割，面積增減之補償標準，同意依照不動產估
    價師事務所鑑價報告。　
  ㈤被告紀銘雄部分：
　　主張依乙案分割，面積增減之補償標準，同意依照不動產估
    價師事務所鑑價報告。　
  ㈥被告楊素真未於言詞辯論期日到場，亦未提出書狀作何聲明
    或陳述。
三、本院之判斷：
  ㈠按各共有人，除法令另有規定外，得隨時請求分割共有物。
    但因物之使用目的不能分割或契約訂有不分割之期限者，不
    在此限。又共有物之分割，依共有人協議之方法行之。分割
    之方法不能協議決定，或於協議決定後因消滅時效完成經共
    有人拒絕履行者，法院得因任何共有人之請求，以原物分配
    於各共有人，民法第823 條第1 項及第824 條第1 項、第2
    項第1 款分別定有明文。查原告主張系爭3 筆土地為兩造所
    共有，各共有人之應有部分如附表一應有部分欄所示，然共
    有人間就分割方法不能協議決定等情，為到場被告等人所不
    爭執，並有原告提出之系爭3 筆土地登記第一類謄本（地號
    全部）在卷可憑（本院卷㈠第67頁至第81頁、第231頁至第24
    5頁），且參酌本院於本件分割事件為調解程序時，未能以
    協議達成分割方案。從而，原告請求裁判分割系爭3筆土地
    ，於法有據。
　㈡按共有人相同之數不動產，除法令另有規定外，共有人得請
    求合併分割。共有人部分相同之相鄰數不動產，各該不動產
    均具應有部分之共有人，經各不動產應有部分過半數共有人
    之同意，得適用前項規定，請求合併分割。但法院認合併分
    割為不適當者，仍分別分割之。民法第824 條第5 、6 項定
    有明文，本件系爭3筆土地之共有人部分相同，有各該土地
    之土地登記第一類謄本在卷可稽，又由系爭3 筆土地之地籍
    圖可知各該土地之地界相鄰，共有人在其上居住使用而形成
    一整體之集村社區，且本件由調解程序迄今，兩造均未有人
    表示反對系爭3 筆土地合併分割。故本院認為系爭3筆土地
    合併分割符合上開規定，應得予以合併分割，且亦無合併分
    割不適當之情形，故原告主張合併分割系爭3 筆土地，自屬
　　有據。
　㈢復按裁判上定共有物分割之方法，固可由法院自由裁量，不
    受共有人主張之拘束，但仍應斟酌各共有人之意願、共有物
    之性質、價格、分割前之使用狀態、經濟效用、分得部分之
    利用價值及全體共有人之利益等有關情狀，定一適當公平之
    方法以為分割（最高法院98年度臺上字第2058號、96年度臺
    上字第108 號判決意旨參照）。又以原物為分配時，因共有
    人之利益或其他必要情形，得就共有物之一部分仍維持共有
    ，民法第824 條第4 項定有明文。經查：
  ⒈系爭三筆土地南側、西側、東側為單線寬約5 米既成巷道，
    北側不臨路；系爭三筆土地南側靠中間有林富華所有之加
    強磚造一層樓房屋（門牌：麥寮鄉崙後村圳寮16號），再往
    東為雞舍（養雞養鵝），再往東有磚造塑鋼頂一層樓建物一
    間（蔡怡君所有，沒有標示門牌），再往東有加強磚造一層
    樓建物一間（蔡孟軒即蔡佩如所有，門牌：圳寮17號）；
    系爭三筆土地約中間偏北，有磚造瓦頂平房一間及加強磚造
    一層樓建物一間均為蔡文哲所有，門牌：圳寮14號。業經本
    院108 年12月2 日會同兩造及臺西地政測量人員至現場履勘
    ，並製有勘驗筆錄及照片在卷可憑（本院卷㈠第147 頁至第1
    61 頁），且臺西地政亦經本院囑託繪製系爭3筆土地上建物
    之土地複丈成果圖（下稱現況圖）在卷可佐（本院卷㈠第169
     頁）。
  ⒉本院審酌兩造之意願、土地整體之利用價值，並兼顧使用現
    狀、共有人意願及兩造間共有價值平等均衡原則認本件分割
    方法應以臺西地政109年9月29日之土地複丈成果圖乙案分割
    ，即如附圖一所示方法分割較為妥適，其理由如下：
    ①各共有人分得土地之地形均堪稱方正，有利於土地做為建
      築用地之使用。
    ②各共有人分得土地位置大致與其等目前占有使用現況相   
     符。
    ③各共有人分得之土地均直接臨路或與本分割方案開設之道
      路與公路通聯，不會產生袋地之問題。
    ④各共有人分得土地面積與其系爭3筆土地應有部分面積為最
      小之差異增減，確有增減情形再用金錢找補，對全體共有
      人而言均屬公平。
　  ⑤與部分被告主張之分割方案丙案比較，除各共有人分擔道
      路面積之方式不同外，其餘均大致相同，該分割方案應不
      至於與部分被告之主張差異過大。
　　⑥不論依據附圖一分割方案乙案或附圖二分割方案丙案，被
      告紀銘雄分得之土地均分散在編號K、L二塊土地，除其分
      配土地位置已遭分割外，附圖一分割方案乙案將編號O土
      地分歸其所有，可使其分得土地面積僅較應有部分面積減
      少20平方公尺，但如依附圖二分割方案丙案分割，被告紀
      銘雄受分得之土地面積較其應有部分面積減少88平方公尺
      ，對被告紀銘雄而言更屬不公。
　　⑦依據附圖一分割方案乙案分割系爭3筆土地，各共有人就系
      爭3筆土地分割後所開設之道路（即編號N、P道路）按應
      有部分比例負擔道路面積，對各共有人均屬公平。反觀如
      依據附圖二分割方案丙案分割系爭3筆土地，分得編號A、
      B、C、D區塊之共有人獨佔目前土地之直接對外之編號O私
      設道路，分得裡地之其他共有人則負擔編號N道路，則分
      得裡地之其他共有人分得之土地成為與公路不相通聯之袋
      地，日後無法合法申請建築房屋，對該等共有人分得土地
      之利益影響甚大，且如日後分得編號A、B、C、D區塊之共
      有人如不同意分得裡地之共有人通行編號O道路，將會延
      伸出請求確認袋地通行權爭議，對兩造共有人而言均屬不
      利。　　　
  ㈣復按以原物為分配時，如共有人中，有不能按其應有部分受
　　分配者，得以金錢補償之，民法第824 條第3 項定有明文。
　　又法院裁判分割共有物，除應斟酌各共有人之利害關係，及
　　共有物之性質外，尚應斟酌共有物之價格，倘共有人中有不
　　能按其應有部分受分配，或所受分配之不動產，其價格不相
　　當時，法院非不得命以金錢補償之（最高法院57年臺上字第
　　2117號、63年臺上字第2680號判決意旨參照）。經查：
　⒈系爭3筆土地依乙案方法分割後，將造成兩造所分得之土地面
    積較其原應有部分土地面積互有增減（詳如附表四編號戊欄
    所示），而不能按其原應有部分受分配（即原告吳金卯【+7
    .5㎡】、被告林富華【+30.5㎡】、蔡孟軒即蔡佩如【+35.5㎡
    】、楊廷輝【+70.5㎡】分得面積大於其等應有部分面積；而
    被告蔡文哲【-22.5㎡】、楊素真【-38㎡】、蔡佩雯【-21.5㎡
    】、蔡文淵【-22㎡】、卓欣怡【-20㎡】、紀銘雄【-20㎡】分
    得面積小於其等應有部分面積），且將致兩造分配所得之土
    地價格，因臨路面寬、遠近、道路寬度等因素而有所差異，
    亦有所受分配土地價格不相當之情形，是依上開說明，兩造
    即有以金錢互為補償之必要。經原告同意被告林富華、蔡孟
    軒即蔡佩如、蔡佩雯、楊廷輝推薦君鴻不動產估價師事務所
    鑑定，由本院囑託君鴻不動產估價師事務所就分割後各共有
    人分出之各筆土地之區塊位置及其他各影響分得土地價格之
    因素，鑑定價值及其間之找補為鑑定。而鑑價結果為：原告
    吳金卯、被告林富華、蔡孟軒即蔡佩如、楊廷輝應分別補償
    被告蔡文哲、楊素真、蔡佩雯、蔡文淵、卓欣怡、紀銘雄如
    附表三所示之金額（見不動產估價報告書第7頁），即原告
    吳金卯應付補償91,460元、被告林富華應付補償142,311元
    、蔡孟軒即蔡佩如應付補償286,349元、楊廷輝應付補償492
    ,675元；被告蔡文哲應受補償145,845元、楊素真應受補償2
    65,547元、蔡佩雯應受補償143,686元、蔡文淵應受補償163
    ,529元、卓欣怡應受補償146,373元、紀銘雄應受補償147,8
    15元等情，有不動產估價報告書可佐（見不動產估價報告書
    第7頁）。
  ⒉本院審酌不動產估價報告書考量系爭3筆土地坐落位置在雲林
    縣麥寮鄉圳寮段，土地使用分區為鄉村區乙種建築用地，區
    域環境屬於農村住宅區、土地使用現況為地上建有數棟平房
    ，其餘地方為空地，部分空地種有農作物，部分作為道路使
    用，故以比較法及土地開發分析法，為本案之之估價方法。
    於比較法之估算過程中，依勘估標的臨路條件、面積規模等
    因素，選取與其具相關性、替代效果佳之案例，透過篩選與
    標的性質及開發使用效益相當之比較實例。並蒐集3筆位於
    鄰近地區，且與標的性質、臨路條件、開發使用效益相當之
    比較實例，對勘估標的與比較標的之價格形成條件，及交易
    情況差異程度與比較標的進行情況因素、價格日期因素、區
    域因素（交通運輸、道路條件、自然條件、公共設施、發展
    潛力）、個別因素（宗地條件、道路條件、接近條件、環境
    條件、行政條件）等四大因素調整修正，以求得勘估標的比
    較價格。另土地開發分析法係依據不動產估價技術規則第70
    條之規定，估算開發或建築後總銷售金額，扣除開發期間 
    直接成本與間接成本、利息及利潤後，以合理表現素地價格
    之估價方法。在考量估價目的、不動產種類以及價格形成因
    素之接近程度等因素，採加權平均法，最後決定勘估標的之
    價格為22,200元/坪（見不動產估價報告第37頁至第62頁）
    ，鑑價過程尚屬客觀詳實、專業公允。是認該鑑價結果，堪
    予採信。
　⒊被告蔡文哲、林富華、蔡孟軒即蔡佩如、蔡佩雯、楊廷輝雖
    表示面積增減補償標準除參考不動產估價師事務所鑑定報告
    外，請參考被告紀銘雄曾表示買賣的價格為每坪1萬6千元，
    然渠等並未提出具體理由指明鑑價報告有何違反技術法規或
    經驗法則之情事，或有其他不合法、不適當之情形，所辯即
    乏依據，自難採憑。
  ⒋綜上，本院審酌系爭3筆土地之地理位置、附近交易情形、各
    共有人分得土地臨路情形等情，認原告吳金卯、被告林富華
    、蔡孟軒即蔡佩如、楊廷輝應補償被告蔡文哲、楊素真、蔡
    佩雯、蔡文淵、卓欣怡、紀銘雄如附表三所示之金額，作為
    被告蔡文哲、楊素真、蔡佩雯、蔡文淵、卓欣怡、紀銘雄
　　等人不能按其應有部分受分配之補償，應屬合宜公允，爰判
    決如主文第二項所示即如附表三所示之金額。
四、又附圖一（乙案)、附圖二(丙案)「雲林縣○○鄉○○段00 
　　0○000○000地號土地分割前後面積分析表」：
  ㈠關於編號B所有權人欄「蔡怡君」之記載為「楊廷輝」之誤載
    。
  ㈡關於「分割後實際分得面積」之記載為「分割後各編號土地
    面積」之誤載。
    爰由本院職權更正，附此敘明。
五、末查，分割共有物乃具非訟事件之性質，本院斟酌何種分割
    方法較能增進共有物之經濟效益，並兼顧兩造之利益，以決
    定適當之分割方法，不因何造起訴而有不同，故原告請求分
    割之訴雖有理由，惟關於訴訟費用負擔，以共有人全體各按
    其對系爭3筆土地應有部分比例負擔，方屬事理之平，爰就
    訴訟費用負擔部分判決如主文第三項即附表一訴訟費用負擔
    之比例所示。
六、訴訟費用負擔之依據：民事訴訟法第78條、第80條之1。
中　　華　　民　　國　　110 　年　　3 　　月　　5 　　日
                  民事第二庭    法  官  楊昱辰

以上正本係照原本作成。
如對本判決上訴，須於判決送達後廿日內向本院提出上訴狀。如
委任律師提起上訴者，應一併繳納上訴審裁判費。
中　　華　　民　　國　　110 　年　　3 　　月　　5 　　日
                                書記官　陳玉珮

◎附表一：雲林縣○○鄉○○段000○000○000地號土地共有人應有部分及訴訟費用負擔之比例      編號 共有人姓名 圳寮段344地號（1,447㎡） 應有部分 圳寮段345 地號（255㎡） 應有部分 圳寮段346 地號 （4,360㎡） 應有部分 訴訟費用負擔之比例 01 吳金卯 6分之1 6分之1 6分之1 60620分之10105 02 蔡文哲 9分之1 9分之1 9分之1 60620分之6735 03 林富華 15分之2 × 15分之2 60620分之7745 04 楊素真 18分之1 18分之1 18分之1 60620分之3360 05 蔡孟軒即蔡佩如 10分之1 6分之1 10分之1 60620分之6235 06 蔡佩雯 20分之1 12分之1 20分之1 60620分之3115 07 楊廷輝 20分之1 12分之1 20分之1 60620分之3115 08 蔡文淵 217050分之42413 3分之1 × 60620分之3680 09 卓欣怡 144700分之19958 × 163500分之4913 60620分之3310 10 紀銘雄 × × 436000分之132232 60620分之13220 


◎附表二：編號N部分為道路、面積1,350平方公尺土地；編號P部分為道路、面積409平方公尺土 　        地，各共有人應負擔之面積及各共有人應有部分      編號 共有人姓名 編號N為道路，面積1,350平方公尺土地，各共有人應負擔之面積 (㎡) 編號N為道路，面積1,350平方公尺土地，各共有人應有部分 編號P為道路，面積409平方公尺土地，各共有人應負擔之面積 （㎡） 編號P為道路，面積409平方公尺土地，各共有人應有部分 01 吳金卯 225㎡ 60620分之10105 68㎡ 60620分之10105 02 蔡文哲 150㎡ 60620分之6735 45㎡ 60620分之6735 03 林富華 173㎡ 60620分之7745 52㎡ 60620分之7745 04 楊素真 75㎡ 60620分之3360 23㎡ 60620分之3360 05 蔡孟軒即蔡佩如 139㎡ 60620分之6235 42㎡ 60620分之6235 06 蔡佩雯 69㎡ 60620分之3115 21㎡ 60620分之3115 07 楊廷輝 69㎡ 60620分之3115 21㎡ 60620分之3115 08 蔡文淵 82㎡ 60620分之3680 25㎡ 60620分之3680 09 卓欣怡 74㎡ 60620分之3310 22㎡ 60620分之3310 10 紀銘雄 294㎡ 60620分之13220 90㎡ 60620分之13220 



◎附表三：補償方法          應付補償人及金額    應受補償金額 合計（新臺幣）   林富華 蔡孟軒即蔡佩如 楊廷輝 吳金卯  應受補償人及金額 蔡文哲 20,493元 41,235元 70,946元 13,171元 145,845元  楊素真 37,313元 75,078元 129,176元 23,980元 265,547元  蔡佩雯 20,190元 40,625元 69,896元 12,975元 143,686元  蔡文淵 22,978元 46,235元 79,549元 14,767元 163,529元  卓欣怡 20,567元 41,384元 71,203元 13,219元 146,373元  紀銘雄 20,770元 41,792元 71,905元 13,348元 147,815元 應付補償金額 合計（新臺幣）  142,311元 286,349元 492,675元 91,460元 1,012,795元 


◎附表四：雲林縣○○鄉○○段000○000○000地號土地合併分割後各共有人持分之應有面 　        積、共有人於合併分割後所分得編號A、B、C、D、E、F、G、H、I、J、K、L、 　        M、O部分之面積、編號N、P部分各共有人負擔之面積、合併分割後各共有人實際 　        分得之面積及面積增減        編號    共有人姓名 甲 乙 丙 丁 戊   合併分割後各共有人持分之應有面積（㎡) 分割方案分得編號A、B、C、D、E、F、G、H、I、J、K、L、M、O部分之面積（㎡） 分割方案編號N（1,350㎡）、P（409㎡））部分，各共有人負擔面積（㎡） 合併後實際分得之面積 （㎡) 【丁=乙+丙】 面積增減 (㎡） 【戊＝丁-甲】 1 吳金卯 1,010.5 E:331 H:222 M:172 293 1,018 +7.5 2 蔡文哲 673.5 F:456 195 651 -22.5 3 林富華 774.5 D:580 225 805 +30.5 4 楊素真 336 G:200 98 298 -38 5 蔡孟軒即蔡佩如 623.5 A:478 181 659 +35.5 6 蔡佩雯 311.5 C:200 90 290 -21.5 7 楊廷輝 311.5 B:292 90 382 +70.5 8 蔡文淵 368 I:239 107 346 -22 9 卓欣怡 331 J:215 96 311 -20 10 紀銘雄 1,322 K:473 L:321 O:124 384 1,302 -20